【裁判字號】    95,易,169
【裁判日期】    950630
【裁判案由】    毒品危害防制條例
【裁判全文】
臺灣基隆地方法院刑事判決             95年度易字第169號
公  訴  人  臺灣基隆地方法院檢察署檢察官
被      告  甲○○
上列被告因毒品危害防制條例案件，經檢察官提起公訴（95年度
毒偵字第811號）及移送併辦（95年度毒偵字第1048號），本院
判決如下：
    主  文
甲○○施用第一級毒品，處有期徒刑柒月。
扣案海洛因伍包（毛重貳拾捌點貳公克）、安非他命參小包（總
重參點捌公克）均沒收銷燬之。
    事    實
一、甲○○前因施用毒品案件，經臺灣基隆地方法院檢察署執行
    強制戒治，並於民國（下同）91年3月19日戒治期滿執行完
    畢。其間因施用第一級毒品案件，經本院以89年度訴更（一
    ）字第1號判處有期徒刑8月，於89年8月8日確定；再因施用
    第二級毒品案件，經本院以89年度瑞簡字第100號判處有期
    徒刑6月，並於89年10月6日確定；另因施用第一、二級毒品
    案件，經臺灣高等法院以90年度上訴字第1281號判處應執行
    有期徒刑1年，並於90年7月13日確定，上開案件接續執行，
    甫於94年7月1日假釋出監，現仍在假釋中。詎甲○○猶不知
    悔改，復於(一)95年3月8日採尿前之4日內某時，基於施用第
    二級毒品犯意，在不詳地點，施用第二級毒品甲基安非他命
    1次，嗣其於95年3月8日至臺灣基隆地方法院檢察署觀護人
    室執行保護管束程序，依法採驗尿液呈毒品甲基安非他命陽
    性反應而查悉上情。(二)承接前接施用第二級毒品及施用第一
    級毒品犯意，於95年5月10日下午3、4時許，在基隆市火車
    站公廁內，將第一級毒品海洛因及第二級毒品安非他命，混
    合摻入香煙方式，同時施用第一級、第二級毒品1次，嗣於
    95年5月10日18時10分許，在基隆市○○區○○路134巷、曲
    水街口，為警查獲海洛因5小包（總重28.2公克）、安非他
    命3小包（總重3.8公克）。
二、案經臺灣基隆地方法院檢察署觀護人簽請檢察官偵查起訴暨
    基隆市警察局第一分局報請臺灣基隆地方法院檢察署檢察官
    移送併辦。
    理    由
壹、程序方面
    本件被告甲○○所犯係死刑、無期徒刑、最輕本刑為三年以
    上有期徒刑之罪或高等法院管轄第一審案件以外之罪，其於
    準備程序進行中，就被訴事實為有罪之陳述，經法官告知其
    簡式審判程序之旨，並聽取公訴人及被告之意見後，依刑事
    訴訟法第273條之1第1項之規定，經合議庭裁定由受命法官
    獨任進行簡式審判程序，合先敘明。
貳、實體方面
一、上揭事實，業據被告於本院審理時供承不諱，其於95年3月8
    日經採集尿液，送台灣尖端先進生技醫藥股份有限公司以氣
    相層析質譜儀分析法檢驗結果，甲基安非他命呈陽性反應；
    其於95年5月10日19時45分採集尿液，經送昭信科技顧問股
    份有限公司，以氣相層析質譜儀分析法檢驗結果，均呈嗎啡
    及甲基安非他命陽性反應，此有前開二公司濫用藥物尿液檢
    驗報告各1紙在卷可稽。此外，復有扣案海洛因5小包（總重
    28.2公克）、安非他命3小包（總重3.8公克）足資佐証。按
    甲基安非他命經口服投與後約百分之70於24小時內自尿中排
    出，約百分之90於96小時內自尿中排出，由於甲基安非他命
    成分之檢出與其投與方式、投與量、個人體質、採尿時間與
    檢測儀器之精密度等諸多因素有關，因此僅憑尿液中呈甲基
    安非他命陽性反應，並無法確實推算吸食時間距採集時間之
    長短，惟依上述資料推斷，最長可能不會超過4日，亦有行
    政院衛生署藥物食品檢驗局81年2月8日（81）藥檢1字第
    001156號函得參。而被告前因施用毒品案件，經臺灣基隆地
    方法院檢察署執行強制戒治，並於91年3月19日戒治期滿執
    行完畢，其5年內猶未戒除毒癮，復施用第一、二級毒品之
    事証明確，犯行洵堪認定。
二、核被告所為，係犯毒品危害防制條例第10條第1項之施用第
    1級毒品罪及第同條第2項之施用第二級毒品罪。被告施用第
    一級毒品海洛因、第二級毒品安非他命前後持有第一級毒品
    海洛因、第二級毒品安非他命之低度行為，應為施用毒品之
    高度行為所吸收，不另論罪。又被告前後施用第二級毒品安
    非他命行為，時間緊接，犯罪構成要件相同，顯係基於概括
    犯意為之，應論以連續犯，並依刑法第56條加重其刑。其同
    時將第一、二級毒品混雜同時施用，係一行為同時觸犯二不
    同罪名之想像競合犯，應依刑法第55條從一重之施用第一級
    毒品罪論處。至公訴人僅起訴被告95年3月8日採尿前之4日
    內某時，施用第二級毒品安非他命一次犯行，此與併辦（95
    年度毒偵字第1048號）施用第二級毒品安非他命犯行，為連
    續犯之裁判上一罪關係，亦為原起訴效力所及，本院自得併
    予審理，附此敘明。爰審酌被告犯罪之動機、施用頻率、曾
    有施用毒品之前科仍不知悔改，再次犯下本案，惟所犯之施
    用毒品犯行乃戕害自己身心健康，並未危及他人，及犯後態
    度等一切情狀，量處如主文之刑，以示懲儆。至於扣案海洛
    因5小包（總重28.2公克）、安非他命3小包（總重3.8 公克
    ，屬違禁物，此有基隆市警察局第一分局查獲涉嫌毒品危害
    防制條例毒品初步鑑驗報告單2紙在卷可憑，不問屬於被告
    與否，應依毒品危害防制條例第18條第1項規定，均沒收銷
    燬。
據上論斷，應依刑事訴訟法第第273條之1第1項、第299條第1項
前段，毒品危害防制條例第10條第1項、第2項、第18條第1項，
刑法第11條前段、第56條、第55條判決如主文。
本案經檢察官乙○○到庭執行職務。
中    華    民    國    95    年    6     月    30    日
                  刑事第二庭法  官  陳伯厚
以上正本證明與原本無異。
對於本件判決如有不服，應於收受送達後10日內，向本院提出上
訴書狀，上訴於臺灣高等法院，並按他造當事人之人數附具繕本。
中    華    民    國    95    年    7     月    3     日
                            書記官  明祖斌
附錄論罪法條：
毒品危害防制條例第10條
施用第一級毒品者，處 6 月以上 5 年以下有期徒刑。
施用第二級毒品者，處 3 年以下有期徒刑。


司法院資訊處製作；財團法人民間司法改革基金會備份。
